Munteanu Alexandru

- Via Giuseppe Maria Bonzanigo 16, 00133 Roma (Italia)

Oggetto: Lettera di presentazione

Gentile Signore/a,

Sono Alexandru Munteanu, ho 21 anni e ho terminato gli studi presso l'ITIS Giovanni Giorgi di Roma conseguendo il diploma di Istituto Tecnico settore tecnologico 1, specializzazione Elettronica ed Elettrotecnica - Elettronica PR ITEC con votazione di 92/100. Studente del terzo anno presso la facoltà di Ingegneria Informatica e Automatica presso l'Università La Sapienza di Roma.

Sono molto socievole ed estroverso e non ho problemi a relazionarmi con persone nuove.

So utilizzare l'intera suite Microsoft Office (Excel, Word, Powerpoint, ecc) e sono pronto ad imparare l'uso di nuovi programmi.

I lavori che ho effettuato sono quelli riportati nel Curriculum e mi hanno permesso di apprendere e rafforzare valori quali responsabilità, sicurezza e velocità nell'esecuzione delle mansioni che mi sono state affidate.

Sono propenso ad entrare nel mondo del lavoro per ottenere indipendenza e non gravare sulla mia famiglia.

Rimango a disposizione per ulteriori informazioni.

Allego il mio CV e autorizzo il trattamento dei dati personali ivi contenuti in base art. 13 del D. Lgs. 196/2003.

Cordiali saluti,

Munteanu Alexandru

Curriculum vitae

INFORMAZIONI PERSONALI

Munteanu Alexandru

- Via Giuseppe Maria Bonzanigo 16, 00133 Roma (Italia)
- (+39) 3482587324
- munteanu96@gmail.com

Sesso Maschile | Data di nascita 30/10/1996 | Nazionalità Italiana, Moldova

TITOLO DI STUDIO

Diploma di Istituto Tecnico settore tecnologico 1, specializzazione Elettronica ed Elettrotecnica - Elettronica PR ITEC

ESPERIENZA PROFESSIONALE

01/01/2014-22/01/2014

Volantinaggio

RistoPub Galloway, Roma (Italia)

- Organizzazione di un gruppo per la distribuzione di volantini
- Distribuzione di volantini
- Promoter per nuova apertura locale

01/01/2015-31/12/2015

Agente di pompe funebri

Agostini, Roma (Italia)

- Trasporto salme
- Assistente per trasporto e disposizione fiori

13/05/2017-15/07/2017

Volantinaggio ed infopoint

Parco divertimenti Cinecittà World, Roma (Italia)

- Volantinaggio per attrarre nuovi visitatori all'interno del parco
- Punto informazioni

ISTRUZIONE E FORMAZIONE

13/09/2010-02/07/2015

Perito in elettronica ed elettrotecnica

Livello 5 QEQ

Istituto Tecnico Industriale Statale Giovanni Giorgi, Roma (Italia)

Cultura generale Lingua inglese

Capacità tecniche specialistiche nel campo dell'informatica, dell'elettronica e dell'elettrotecnica. Studio e progettazione di sistemi elettrici ed elettronici.

21/09/2015-alla data attuale

Ingegneria Informatica ed Automatica

Livello 6 QEQ

Università La Sapienza, Roma (Italia)

COMPETENZE PERSONALI

Lingua madre

Italiano, Russo, Moldavo/Rumeno

Curriculum vitae Munteanu Alexandru

Altre lingue

COMPRENSIONE PARLATO PRODUZIONE SCRITTA

Ascolto Lettura Interazione Produzione orale

B2 B2 B2 B2 B2

Test di Academic English

Inglese

Livelli: A1 e A2: Utente base - B1 e B2: Utente autonomo - C1 e C2: Utente avanzato

Quadro Comune Europeo di Riferimento delle Lingue

Competenze comunicative

Ho sviluppato ottime competenze comunicative e relazionali con il pubblico grazie alle varie esperienze lavorative come promoter e venditore al mercato

Competenze organizzative e gestionali

Adatto anche a lavori in gruppo grazie all'esperienza di promoter, che mi ha portato ad organizzare e gestire il lavoro di un gruppo di persone ai fini di raggiungere un obiettivo comune

Competenze professionali

Esperienza di creazione di circuiti elettronici (ottima manualità nell'utilizzo degli strumenti per il montaggio di componenti elettronici).

Conoscenza delle norme di sicurezza da adottare durante l'assemblaggio di circuiti elettronici.

Conoscenza dei componenti elettronici attivi e passivi.

Competenze digitali

| | AUTOVALUTAZIONE | | | | | | |
|---------------------------------------|-----------------|---------------------------|-----------------|-------------------------|--|--|--|
| Elaborazione delle informazioni | Comunicazione | Creazione di Contenuti | Sicurezza | Risoluzione di problemi | | | |
| Utente avanzato | Utente avanzato | Utente autonomo | Utente avanzato | Utente avanzato | | | |

Competenze digitali - Scheda per l'autovalutazione

- Ottima padronanza dell'intera suite Microsoft Office
- Programmazione Python, C, C++, Java, Assembly (IA32), HTML
- Esperienza nell'assemblaggio e nella manutenzione hardware e software di configurazioni desktop e portatili

Patente di guida

A1, B

ULTERIORI INFORMAZIONI

Menzioni Menzio

Menzionato come attore nel cortometraggio "Il bambino di Carla" di Emanuela Rossi

Referenze

Disponibile su richiesta

Munteanu Alexandru

Lingua madre
Italiano, Russo, Moldavo/Rumeno

Altre lingue Inglese

| Inglese | | | | | | | | | | |
|---|---|--------|---|-----------------------|------------|-----------------------|----------|--|--|--|
| | Autova | lutazi | one delle competenze | linguistiche | | | | | | |
| COMPRENSIONE | | | PARI | SCRITTO | | | | | | |
| Ascolto | Lettura | | Q Interazione | Produzione orale | | Scritto | | | | |
| B2 Utente autonomo | B2 Utente autonomo | | B2 Utente autonomo | B2 Utente autonomo | | B2 Utente autonomo | | | | |
| | | | Certificati e diploma | | | | | | | |
| Titolo | | Ente | Ente erogatore | | Data | | Livello* | | | |
| Test di Academic English Uni | | Univ | versità degli studi di Roma "La Sapienza" | | 22/05/2015 | | B2 | | | |
| | Es | perie | nze linguistiche e inter | culturali | | | | | | |
| Descrizione | | | | | Durata | | | | | |
| Uso delle lingue durante la vita quotidiana o in caso di viaggi all'estero: Ottima esperienza acquisita durante le permanenze in paesi esteri dove ho potuto interloquire con le persone del posto avendo a disposizione solamente la lingua inglese. | | | | | _ | | | | | |
| descrizione e analisi di proge | etti nel campo informatico nese in erasmus sull'evol |). | gua inglese in ambito scolastico | | | - | | | | |

